臺灣臺南地方法院民事判決　　　　　　 95年度重訴字第275號
原　　　告　丙○○
　　　　　　乙○○
　　　　　　丁○○
共　　　同
訴訟代理人　宋明政律師
複代理人　　蘇文奕律師
被　　　告　甲○○
上列被告因過失致死案件，原告提起刑事附帶民事訴訟請求侵權
行為損害賠償，經本院刑事庭裁定移送前來，本院於民國96年 7
月20日言詞辯論終結，判決如下：
    主    文
被告應給付原告丙○○、乙○○、丁○○，依序各為新
台幣柒拾萬柒仟捌佰零貳元、新台幣參拾玖萬陸仟零捌拾壹元
、新台幣參拾玖萬陸仟零捌拾壹元，及均自民國九十五年八月
十八日起至清償日止，按週年利率百分之五計算之利息。
原告其餘之訴駁回。
訴訟費用由被告負擔十分之九，餘由原告負擔。
本判決原告勝訴部分於原告乙○○、丙○○、丁○○分別
依序以新台幣貳拾參萬伍仟元、新台幣壹拾參萬伍仟元、
新台幣壹拾參萬伍仟元供擔保後，各得假執行。
原告其餘假執行之聲請駁回。
    事實及理由
一、原告起訴主張：被告甲○○於民國95年4月1日凌晨 3時許，
    在高雄市○○路與英明路口某海產店內飲酒，飲至當日凌晨
    4 時30分許結束，明知酒後已達不能安全駕駛動力交通工具
    之程度，竟仍於當日凌晨5時50分許酒後駕駛車號3325-NP號
    自小客車，自臺南市○○○路與裕農路口出發，擬返回其永
    康市○○○街57之5號住處，嗣於當日凌晨5時55分許，由南
    往北方向行經永康市○○路 302號前，以高速撞擊自該處騎
    乘腳踏車由東往西方向穿越中華路之被害人黃林玉盞，被害
    人因而人車倒地，經送醫不治死亡，被告就本件應負過失責
    任，被害人黃林玉盞當時之行車方向係由東向西，且被害人
    之腳踏車之撞擊點為後輪左側，前輪因被撞後被拖至安全島
    而扭曲變形，足見被害人機車前輪已進入安全島之安全區域
    ，已通過馬路三分之二，依被告當時行車速度高達70、80公
    里，且該路段彎曲，被害人根本無法看到以高速通過之被告
    車輛而能閃避，是被害人應無任何過失。被害人係原告乙○○、丙○○、丁○○之母，因遭被告甲○○車禍肇事撞擊死
    亡，自應由被告負賠償責任。被害人之醫療費用係由原告丙○○支出，計新台幣（下同） 8,358元，殯葬費亦由原告丙○○支出，計 338,000元。又黃林玉盞正當安享餘年之際，
    突遭被告甲○○不法侵害致死，令原告無法盡為人子之孝道
    ，心中實悲痛萬分，爰各請求 200萬元作為非財產之損害賠
    償，以資慰藉。因原告已受領強制險給付共計 1,511,758元
    ，原告三人平均收受 503,919元，應分別扣除。以上，原告
    乙○○、丙○○、丁○○應受被告賠償之總額，依序為1,84
    2,439元、1,496,081元、 1,496,081元。為此本於侵權行為
    之法律關係，依民法第191條之2前段、第184條第1項前段、
    第192條第1項、第194條及第216條第 1項之規定，請求被告
    賠償醫療費用、殯葬費用、精神慰撫金暨法定遲延利息等語
    。並聲明：(一)被告應給付原告丙○○ 1,842,439元、原告乙○○1,496,081元、原告丁○○1,496,081元及均自起訴狀繕
    本送達之翌日起至清償日止，按週年利率百分之 5計算之利
    息。(二)原告願供擔保，請准宣告假執行。
二、被告則以：伊當時車速大約70、80公里，被害人係由西向東
    穿越馬路，伊從彎道出來，因沒有看到被害人，閃避不及撞
    到，被害人與有過失，又原告請求之精神慰撫金亦屬過高等
    語，資為抗辯。並聲明：原告之訴及假執行之聲請均駁回。
三、按訴狀送達後，原告不得將原訴變更或追加他訴，但擴張或
    減縮應受判決事項之聲明者，不在此限，民事訴訟法第 255
    條第1項第3款定有明文。查本件原告於民國96年2月5日提出
    更正訴之聲明狀，就其請求之金額由起訴所主張之丙○○
    2,346,000元、乙○○2,000,000元、丁○○2,000,000
    元，減縮為丙○○1,842,439元、乙○○1,496,081丁○○1,496,081元（扣減分別已領取之強制保險金503,919元
    ），核屬減縮應受判決事項之聲明（見本院卷第35頁），應
    予准許。
四、本件經協商並簡化爭點（96年7月20日言詞辯論筆錄第 2至3
    頁）後，確認兩造不爭執及爭執事項如下：
    (一)兩造不爭執事項：
      1.被告於95年4月1日凌晨5時50分許，酒醉（酒測時間6時
        57分酒精濃度每公升0.58毫克）駕駛車號 3325-NP號自
        小客車，在臺南縣永康市○○路 302號前，與被害人黃
        林玉盞發生碰撞，黃林玉盞人車倒地，送醫不治死亡，
        被告經臺南高等法院台南分院於96年 5月23日判處有期
        徒刑十月確定在案。
      2.被告有酒駕行經無號誌之交岔路口，未減速慢行，未注
        意車前狀況之過失。
      3.被告肇事後自首。
      4.原告丙○○、乙○○、丁○○係被害人黃林玉盞之繼承
        人，並未為拋棄繼承或限定繼承。
      5.原告丙○○為被害人支出醫療費8,358元；殯葬費338,0
        00元（包括葬儀207,000元、塔位80,000、花藝佈置35,
        000元、骨灰罈16,000元）。
      6.原告已領取強制保險金 1,511,758元，並由原告丙○○
        、乙○○、丁○○三人各分得503,920元、503,919元及
        503,919元。
    (二)兩造爭執事項：
      1.被害人黃林玉盞本事故發生時，途經中華路係由東往西
        方向或由西往東方向行駛？
      2.被害人黃林玉盞就本件車禍之發生是否與有過失？
      3.本件精神慰撫金是否過高？
五、本院查：
    (一)原告主張：被告甲○○於95年4月1日凌晨 3時許，在高雄
      市○○路與英明路口某海產店內飲酒，飲至當日凌晨 4時
      30分許結束，明知酒後已達不能安全駕駛動力交通工具之
      程度，竟仍於當日凌晨5時50分許酒後駕駛車號3325-NP號
      自小客車，自臺南市○○○路與裕農路口出發，擬返回其
      永康市○○○街57之5號住處，嗣於當日凌晨5時55分許，
      由南往北方向行經永康市○○路 302號前，以高速撞擊自
      該處騎乘腳踏車穿越中華路之被害人即原告之母黃林玉盞
      ，黃林玉盞因而人車倒地，經送醫不治死亡等情，業據提
      出原告等之戶籍謄本3份、被害人黃林玉盞之除戶謄本1份
      ，且有本院95年度交訴字第 137號、台灣高等法院台南分
      院96年度交上易字第 1號刑事判決、臺灣省臺南區行車事
      故鑑定委員會鑑定報告在卷足憑，復經本院職權調閱上開
      歷審刑事卷宗核閱無誤。被告對於因過失肇生本件車禍乙
      節亦不爭執，雖辯稱：被害人之腳踏車係由西向東穿越馬
      路，伊車速大約70、80公里，伊從彎道出來，因沒有看到
      被害人，閃避不及撞到，被害人與有過失云云。
    (二)惟按汽車駕駛人，飲用酒類後，其吐氣所含酒精濃度超過
      每公升0.25毫克以上者，不得駕車，且行車速度應遵守速
      限及行經無號誌之交岔路口時，應減速慢行，作隨時停車
      之準備，並應注意車前狀況，隨時採取必要之安全措施，
      道路交通安全規則第114條第3款、第93條第1項、94條第3
      項分別定有明文。
    (三)經查，本件車禍發生在早上 5點55分許，當時天候晴朗、
      日間自然光線、路面乾燥無缺陷、道路上未有任何障礙物
      、視距復屬良好，客觀上亦無不能注意之情事，且肇事路
      段速限50公里，此有道路交通事故調查表(一)附於刑事卷可
      稽，而被告於本院審理時自承：當時伊之車速約有70、80
      公里等語在卷（本院卷第 136頁），並參以道路交通事故
      現場圖之記載，被告所駕駛車輛右前輪煞車痕為29.4公尺
      ，則依「一般公路汽車煞車距離、行車速度對照表」換算
      結果可知，被告當時行車速度至少70公里以上，足證被告
      肇事當時行車速度應在70公里以上，已超過該路段之速限
      50公里甚明。又查，被告肇事後，經警當時測得其吐氣酒
      精濃度每公升0.58毫克，亦有酒精濃度檢測單附於刑事卷
      足憑。綜參以上各情，被告甲○○因不勝酒力導致車輛操
      控能力變差，且以時速至少70公里以上之速度超過該路段
      之速限50公里甚多之速度行駛，並未注意減速慢行作隨時
      停車之準備，及疏於注意車前狀況即貿然通過該路口以致
      肇事，是以，被告就本件車禍應有上開過失，足堪認定。
      況查，本件經送請臺灣省臺南區車輛行車事故鑑定委員會
      鑑定結果，亦認被告甲○○為本件車禍肇事主因，有上開
      委員會96年 3月22日南鑑字第0965900939號鑑定意見書附
      於前開刑事卷足資佐證前述認定事實。
    (四)此外，被告甲○○本件車禍肇事致被害人黃林玉盞死亡之
      犯行，亦經本院交通法庭及台灣高等法院台南分院刑事庭
      審理結果認定過失致死罪證明確，判處有期徒刑十月確定
      在案，亦經本院調取上開刑事案卷查明屬實，足證被告甲○○本應注意上述道路交通安全之規定，而依當時路況，
      又無不能注意之情形，但卻於行經無號誌交岔路口，疏未
      注意而未減速慢行，作隨時停車之準備，且未注意車前狀
      況，致撞及被害人林黃玉盞，因而致被害人林黃玉盞死亡
      ，則被告甲○○顯有過失，堪予認定，雖被害人林黃玉盞
      就本件車禍之發生亦與有過失（詳如後述），但不能解免
      被告甲○○應負之過失責任。
    (五)另按過失致人於死之成立，係以過失行為與死亡結果間，
      有相當之關係為其要件，故如因行為人之過失行為，先致
      被害人受傷，再因該傷致病，因病致死，即因原傷參入自
      然力後助成病死之結果均難謂無相當之因果關係，自應依
      過失致死罪論處（最高法院87年度台上字第3417號判決參
      照）。又所謂相當因果關係，依經驗法則，綜合行為當時
      所存在之一切事實，為客觀之事審查，認為在一般情形下
      ，有此環境，有此行為之同一條件，均發生同一之結果者
      ，則該條件即為發生結果之相當條件，行為與結果即有相
      當之因果關係（最高法院76年台上 192號判例參照）。查
      本件被害人黃林玉盞因被告甲○○之過失肇生本件車禍而
      造成黃林玉盞受有左鎖骨骨折併第 4肋骨骨折併氣血胸、
      第4、5胸椎骨折、頭部外傷併蜘蛛膜下腔出血、骨盆骨折
      併腹腔內出血、左脛骨、腓骨骨折等傷害。黃林玉盞經送
      醫救治後，延至同日下午 4點32分左右，傷重不治死亡，
      此經高雄地方法院檢察署檢察官會同法醫師相驗死因明確
      ，所製作之驗斷書及相驗屍體證明書亦載明引起之死因係
      本件車禍甚明，有前揭驗斷書及相驗屍體證明書附於該署
      95年度相字第 644號相驗卷第42至57頁可參，則被告之過
      失行為與被害人之死亡結果間，具有相當因果關係，應負
      過失侵權行為之責任，應堪認定，綜上證據以觀，是以原
      告依民法第 184條規定，請求被告給付因侵權行為所致之
      損害賠償，於法洵無不合，自應准許。
    (六)至被告雖另辯稱：被害人黃林玉盞當時之行車方向係由西
      向東云云。惟觀諸被害人黃林玉盞遭受撞擊後，受有左鎖
      骨骨折併第 4肋骨骨折併氣血胸、第4、5胸椎骨折、頭部
      外傷併蜘蛛膜下腔出血、骨盆骨折併腹腔內出血、左脛骨
      、腓骨骨折等傷害，有前揭驗斷書及相驗屍體證明書可證
      ，依其傷勢觀之，被害人之主要傷勢均在身體左側。且依
      道路交通事故現場圖及現場照片，被害人所騎乘之腳踏車
      受撞擊後之掉落位置係被告車輛左側之安全島區域，並參
      以腳踏車之後車輪左側受損最嚴重，可見該處應為撞擊點
      ，足認被害人係在其行向左側遭受撞擊。再參以被告當時
      之行向為由南往北，及被告所駕駛車輛之前保險桿受損、
      前擋風玻璃左側破裂，復依道路交通事故現場圖，被告右
      前輪煞車痕29.4公尺，左前輪煞車痕23.5公尺等情以觀，
      益徵係被告車輛左前方撞擊被害人黃林玉盞身體左側及腳
      踏車左後輪，以致被告車輛左側因撞擊，致其車前擋風玻
      璃左側破裂，且因物理慣性作用而將方向盤向左打閃，造
      成右輪之煞車痕較左輪之煞車痕為長，再則被害人黃林玉
      盞受撞擊點係在身體左側，其腳踏車亦掉落在被告車輛左
      側安全島區域，均符合上述撞擊結果。另參以，依現場圖
      及現場照片所示，並無任何被害人買菜物品掉落在地，顯
      見原告主張被害人當時係在往中華路西邊之兵仔市○○○○路途中乙節，應與事實相符，故被害人當時係由東向西
      通過中華路至西面兵仔市場買菜去程而非回程至明。綜觀
      以上諸節，足證被害人當時之行向應係由東向西，而非由
      西向東，應可認定。
六、次按因故意或過失，不法侵害他人之權利者，負損害賠償責
    任；無行為能力人或限制行為能力人，不法侵害他人之權利
    者，已行為時有識別能力為限，與其法定代理人連帶負損害
    賠償責任，又按不法侵害他人致死者，對於支出醫療及增加
    生活上需要之費用或殯葬費之人，亦應負損害賠償責任；被
    害人對於第三人負有法定扶養義務者，加害人對於該第三人
    亦應負損害賠償責任；不法侵害他人致死者，被害人之父、
    母、子、女及配偶雖非財產上之損害，亦得請求賠償相當之
    金額，民法第184條第1項、第187條第1項、第192條之2前段
    、第192條第1項、第2項及第194條分別定有明文。查本件被
    告甲○○因過失不法侵害被害人黃林玉盞致死，既經認定，
    被害人黃林玉盞係原丙○○、乙○○、丁○○之母，依前揭
    規定，被告對於原告因而所受之損害，自應負損害賠償責任
    。茲就原告請求被告賠償費用，是否應予准許，分述如下：
    (一)醫療費用 8,358元部分：
      原告丙○○為被害人黃林玉盞支出醫療費用 8,358元之事
      實，已據提出奇美醫院醫療費收據 2紙為證（見本院附帶
      民事訴訟卷第 9、10頁），核屬因醫療所必要之支出，且
      為被告所是認，是原告丙○○請求被告賠償前開醫療費用
      8,358元，應予准許。
    (二)殯葬費 338,000元部分：
      按喪葬禮俗首重喪家及其親友為表達對於死者往生之哀思
      ，給予死者妥適並符合其身分地位之安頓，所舉行莊嚴且
      必要之儀式。因之，殯葬費用之支出在此限度內，即應認
      屬必要費用。原告丙○○主張其為被害人黃林玉盞辦理喪
      葬相關之葬儀事宜，支出殯葬費用 338,000元乙節，業據
      提出高雄市政府殯葬費設施使用費收據 1份、中華禮儀公
      司葬儀包辦明細單1份、花圈收據影本6份、骨灰罈收據影
      本 1份為證（見前揭附民卷第11至16頁及本院卷第39頁）
      ，經本院詳核其殯葬花費細目包括葬儀 207,000元、塔位
      80,000、花藝佈置35,000元、骨灰罈16,000元等項，俱屬
      喪葬禮儀所必需，並符合被害人之身分地位，且為被告所
      自認，是以原告丙○○請求被告賠償前開殯葬費 338,000
      元，自應准許。
    (三)精神慰撫金部分：
      被害人黃林玉盞係原告丙○○、乙○○、丁○○之母，有
      原告提出之戶籍謄本可稽（見本院卷第40至43頁）。又經
      本院職權向福建金門地方法院函查，該院並無受理被繼承
      人黃林玉盞之繼承人聲明拋棄繼承或限定繼承事件，此經
      福建金門地方法院以96年 1月25日金院樹民字第09600000
      90號函覆在卷（見本院卷第24頁），再經本院向財政部南
      區國稅局調取兩造之財產歸戶清單及94年度所得稅申報資
      料、扣繳憑單，原告丙○○94年度所得為 69,987元，有2
      筆土地及2間房屋；乙○○94年度所得為2,095,995元，有
      1筆土地及2間房屋；丁○○94年度所得為 1,637,134元，
      有 1筆土地、1間房屋及3輛汽車，被告甲○○則無任何土
      地、房屋或其他財產，此有財政部台灣省南區國稅局函附
      兩造之所得資料清單在卷可憑（見本院卷第25至33頁）。
      另參以被害人黃林玉盞正值安享餘年之際，本可與其子即
      原告共享天倫之樂，卻因被告駕駛汽車疏未注意車前狀況
      ，適逢黃林玉盞亦因穿越道路未注意看清左右確無來車而
      通過（理由詳後敘），致兩車相撞造成黃林玉盞傷重不治
      死亡，使原告無法盡為人子之孝道，受有重大痛苦，及兩
      造之身分、年齡、地位等一切情狀，因認原告丙○○、乙○○、丁○○各請求賠償 200萬元之精神慰撫金，尚屬過
      高，爰將原告乙○○、丙○○、丁○○之精神慰撫金均核
      減為各100萬元，方屬公允。
    (四)綜上所述，原告各得請求之損害賠償金額為：
  　　1.原告丙○○得請求之損害賠償金額為1,346,358元
        （8,358+338,000+1,000,000= 1,346,358）。
      2.原告乙○○得請求之損害賠償金額為100萬元 。
      3.原告丁○○得請求之損害賠償金額為100萬元 。
七、另按損害之發生或擴大，被害人與有過失者，法院得減輕賠
    償金額或免除之，民法第217條第1項定有明文。查被告甲○○本應注意道路交通安全規則第114條第 3款、第93條第1項
    、94條第 3項之規定，而依當時路況，又無不能注意之情形
    ，但卻於行經無號誌岔路口，疏未注意而未減速慢行，作隨
    時停車之準備，且未注意車前狀況，致撞及被害人林黃玉盞
    ，因而致被害人林黃玉盞死亡，則被告甲○○顯有過失一節
    ，已如前述。雖原告另主張：被害人當時係由東向西，其腳
    踏車前輪已進入安全島之安全區域，並通過馬路三分之二，
    依被告當時行車速度高達70、80公里，且該路段彎曲，被害
    人根本無法看到以高速通過之被告車輛而能閃避，是被害人
    應無任何過失云云。經查：
  (一)按慢車不得侵入快車道或人行道行駛，並不得在禁止穿越地
    段穿越道路；又按慢車行近無號誌或號誌故障及無交通指揮
    人員指揮之交岔路口，應減速慢行，看清左右確無來車並在
    不妨礙汽車通行之情況下迅速通過，道路交通安全規則第12
    4條第3項及第125條第1項第 2款分別定有明文；又按汽車駕
    駛人雖可信賴其他參與交通之對方亦能遵守交通規則，同時
    為必要之注意，謹慎採取適當之行動，而對於不可知之對方
    違規行為並無預防之義務，然因對於違規行為所導致之危險
    ，若屬已可預見，且依法律、契約、習慣、法理及日常生活
    經驗等，在不超越社會相當性之範圍應有注意之義務者，自
    仍有以一定之行為避免結果發生之義務，因此，關於他人之
    違規事實已極明顯，同時有充足之時間可採取適當之措施以
    避免發生交通事故之結果時，即不得以信賴他方定能遵守交
    通規則為由，以免除自己之責任（最高法院74年台上字第42
    19號判例參照）。即謂信賴原則，係指汽車駕駛人應可信賴
    參與交通行為之對方，將同時為必要之注意，相互為遵守交
    通秩序之適當行為，而無考慮對方將會有違反交通規則之不
    當行為之義務時，其行為對於結果之發生在客觀上復無避免
    可能性時，方具有不可歸責性，是以在主張信賴原則，必汽
    車駕駛人自己亦能同時依規定遵守道路交通安全規則，並盡
    汽車駕駛人之相當注意義務，而仍顯然無法預見而加以防範
    ，始得主張信賴原則之保護。
  (二)本件依被害人黃林玉盞所騎乘之腳踏車後輪左側嚴重受損、
    被告之汽車前擋風玻璃左側嚴重破裂、被害人之傷勢均在左
    側等種種情況判斷，被害人黃林玉盞當時之行向應為由東向
    西，而非由西向東通行，雖經本院認定如前，合先敘明。
  (三)惟查，本件車禍之肇事路段其東面雖有中華路 286巷之無管
    制號誌交岔路，但該肇事地點即中華路並未設置東西向之穿
    越道路，此觀卷附之道路交通事故現場圖至明，並為兩造被
    告所不爭執，是該路段應禁止東西向穿越亦明。準此，縱使
    被害人係由東向西通行，但依前揭交通安全規則，被害人黃
    林玉盞違規穿越道路，且在通過時本應隨時注意看清左右確
    無來車並在不妨礙汽車通行之情況下迅速通過，其竟疏未注
    意而違規通行，是則被害人黃林玉盞既有前述違規及違反注
    意義務之情事，即不得以被告有酒醉超速行駛及未注意車前
    狀況等違反注意義務之違規事實，而主張信賴他方定能遵守
    交通規則為由，以免除自己之過失責任。是以，被害人黃林
    玉盞就
    本件事故之發生，亦與有過失，足堪確認。
  (四)從而，本院審酌兩造上開過失情節，因認被告甲○○就本件
    損害之發生應負十分之九之過失責任，被害人黃林玉盞應負
    十分之一之過失責任，始為公允。準此而言，被害人黃林玉
    盞對於損害之發生既與有過失，依過失相抵之法則，自應減
    輕被告之賠償金額。從而，原告丙○○、乙○○、丁○○得請求被告賠償之損害金額應依序分別為1,211,722
    元（元以下四捨五入）、90萬元、90萬元。
八、末按死亡給付之受益人，為受害人之繼承人；保險人依本法
    規定給付之保險金，視為加害人或被保險人損害賠償金額之
    一部分；加害人或被保險人受賠償請求時，得扣除之，強制
    汽車責任保險法第10條第 2款前段、第30條分別定有明文。
    查本件被害人黃林玉盞因汽車交通事故死亡，其繼承人即原
    告丙○○、乙○○、丁○○（直系血親卑親屬）已依該法規
    定獲得 1,511,758元保險金之理賠之事實，已經原告陳明在
    卷，且為被告所不爭，則上開 1,511,758元強制險部分即應
    依照被害人之繼承人人數，平均扣除加害人應負擔部分，始
    與前揭規定相符。是以被告雖應賠償原告丙○○、甘榮、丁○○分別為1,211,722元、90萬元、90萬元，惟其3人已平均
    獲得前開強制汽車責任保險金之理賠，有原告提出之彰化銀
    行存摺明細影本一份在卷可稽（見本院卷第38頁），依前揭
    規定，即應視為加害人損害賠償金額之一部分而予以扣除，
    準此計算：
    (一)丙○○所得請求之賠償金額為707,802元
      （1,211,722-503,920＝707, 802）
    (二)乙○○所得請求之賠償金額為396,081元
      （900,000-503,919＝396,081）
    (三)丁○○所得請求之賠償金額為396,081元
      （900,000-503,919＝396,081）
九、綜上所述，原告丙○○、乙○○、丁○○依侵權行為
    之法律關係，請求被告甲○○給付707,802元、396,081
    元、396,081元，及均自起訴狀繕本送達翌日即95年8月18
    日（見前揭附民卷第18頁）起至清償日止，按週年利率百分
    之五計算之利息，為有理由，應予准許。至原告逾此部分之
    請求，為無理由，應予駁回。
十、原告陳明願供擔保，聲請宣告假執行，經核其勝訴部份，合
    於法律規定，爰酌定相當之擔保金額宣告之；其餘假執行之
    聲請，因該部份訴之駁回而失所依據，應予駁回。
十一、結論：本件原告之訴為一部有理由，一部無理由，依民事
      訴訟法第79條、第85條第 1項前段、第390條第2項，判決
      如主文。
中　　華　　民　　國　　96　　年　　8　　月　   3    日
                      臺灣臺南地方法院民事第三庭
                                法　官  蔡美美
以上正本係照原本作成。
如不服本判決，應於判決送達後20日內向本院提出上訴狀
中　　華　　民　　國　　96　　年　　8　　月　　 3　　日
                                書記官  張豐榮
